【裁判字號】    98,聲再,30
【裁判日期】    980618
【裁判案由】    所有權移轉登記
【裁判全文】
臺灣高等法院民事裁定                  98年度聲再字第30號
聲  請  人  乙○○
上列聲請人因與甲○○間所有權移轉登記事件，對於中華民國98
年 4月29日本院97年度聲再字第61號確定裁定聲請再審，本院裁
定如下：
    主    文
聲請駁回。
聲請訴訟費用由聲請人負擔。
    理      由
一按民事訴訟法第496條第1項第１款所謂適用法規顯有錯誤，係
  指確定判決所適用之法規顯然不合於法律規定，或與司法院現
  尚有效及大法官會議之解釋或本院尚有效之判例顯然違反者而
  言，最高法院60年台再第170號 判例意旨可資參照；民事訴訟
  法第496條第1項規定於對確定裁定聲請再審時準用之，同法第
  507條亦有明文。
二本件聲請意旨略以：民事訴訟法第498條之1所謂「法院認無再
  審理由」，係以「合法」認無再審理由為前提，始有該條之適
  用，本院97年度聲再字第61號確定裁定（下稱原確定裁定）適
  用該條規定有錯誤，且消極不適用同法第137條第1項規定，均
  有民事訴訟法第496條第1項第1款「適用法規顯有錯誤」 之再
  審事由等語。經查，原確定裁定係以：「按再審之訴，法院認
  無再審理由，判決駁回後，不得以同一事由，對於原確定判決
  或駁回再審之訴之確定判決，更行提起再審之訴。民事訴訟法
  第498條之1定有明文。準此，再審之聲請，法院認無再審理由
  裁定駁回後，亦不得以同一事由，對於原確定裁定，更行聲請
  再審。經查，本件聲請人據為再審理由所主張者為原確定裁定
  認本院97年度聲再字第6號裁定係於97年3月26日送達，適用民
  事訴訟法第137條第1項錯誤， 有同法第496條第1項第1款之再
  審事由。惟聲請人前以同一事由，執為再審理由對本院97年度
  聲再字第30號裁定聲請再審，業經本院以97年度聲再字第37號
  裁定駁回再審之聲請確定，依上開說明，聲請人即不得以此同
  一事由，對於前開駁回其聲請再審之確定裁定，更行聲請再審
  」為由，駁回聲請人再審之聲請。則原確定裁定因認定聲請人
  執為再審理由之事由與聲請人於本院97年度聲再字第37號事件
  中主張之再審事由相同，且本院97年度聲再字第37號業以再審
  之聲請無理由而裁定駁回等事實，適用民事訴訟法第498條之1
  規定駁回聲請人再審之聲請，難認適用法規顯有錯誤。聲請人
  雖謂原確定裁定適用民事訴訟法第498條之1規定有錯誤，惟未
  說明其適用結果如何不合於法律規定，或與司法院現尚有效及
  大法官會議之解釋或本院尚有效之判例顯然違反，此部分再審
  之聲請即無理由。原確定裁定適用民事訴訟法第498條之1規定
  駁回聲請人再審之聲請，既難認有何適用法規顯有錯誤情形，
  其未另適用同法第137條第1項規定，即難認適用法規顯有錯誤
  ，此部分再審之聲請亦無理由。本件再審之聲請應予駁回。
三依民事訴訟法第502條第1項、第507條、第95條、第78條， 裁
  定如主文。
中    華    民    國     98    年    6    月    18    日
                     民事第九庭
                         審判長法  官  黃熙嫣
                               法  官  鄭傑夫
                               法  官  林玲玉
正本係照原本作成。
不得抗告。
中    華    民    國    98    年    6     月    19    日
                               書記官  倪淑芳


司法院資訊處製作；財團法人民間司法改革基金會備份。
